最高法院刑事判決　　　　　　　　　　　　　　　八十六年度台上字第七五七一號
　　上　訴　人　甲○○
右上訴人因公共危險案件，不服台灣高等法院台中分院中華民國八十六年十月七日第
二審判決（八十六年度上訴字第一五○五號，起訴案號：台灣台中地方法院檢察署八
十五年度偵字第一八九七一號），提起上訴，本院判決如左：
    主  文
上訴駁回。
    理  由
按刑事訴訟法第三百七十七條規定，上訴於第三審法院，非以判決違背法令為理由，
不得為之。是提起第三審上訴，應以原判決違背法令為理由，係屬法定要件。如果上
訴理由狀並未依據卷內訴訟資料，具體指摘原判決不適用何種法則或如何適用不當，
即應認其上訴為違背法律上之程式，予以駁回。本件上訴人甲○○上訴意旨略謂：上
訴人自始堅稱僅有上訴人及謝國泉、汪獻平、汪健民（三人均經原判決論處罪刑並諭
知緩刑後，未提起上訴，皆告確定）共四人傷害告訴人連志勝、連志郎二人，且未持
有槍、彈，原判決僅憑告訴人二人片面指訴，即認定上訴人有本件犯行，而未說明上
訴人及謝國泉、汪獻平、汪健民與另四名不詳姓名成年男子間具有共同犯意聯絡之理
由，顯屬違法；案發現場，僅查扣彈殼一顆，並未查扣槍枝，該彈殼經送內政部警政
署刑事警察局鑑定結果，並未認定係供軍用，原審未經軍事機關鑑定是否為軍用子彈
，即於判決內憑空推定為可供軍用之子彈，有違刑事訴訟法第一百五十四條及鈞院七
十四年台上字第四九五三號判決要旨；原判決既認上訴人係犯刑法第一百八十七條之
罪，於理由欄一內，又謂上訴人與謝國泉等人違反槍彈藥刀械管制條例犯行洵堪
認定，有理由矛盾之違法云云。惟查原判決並非僅憑告訴人二人之指訴，尚以現場遺
留之彈殼一顆及送請內政部警政署刑事警察局之鑑定意見函等證據，認定上訴人有其
事實欄所載之犯行。對於上訴人否認有共同意圖犯罪而持有槍、彈，所為僅伊與謝國
泉、汪獻平、汪健民四人共同傷害告訴人（傷害部分，業經撤回告訴），另在場助勢
之四人，伊不認識，亦無犯意職絡，未見有人持槍、彈，亦不知何人開槍之辯解，認
係避重就輕之詞，不足採信；上訴人與謝國泉、汪獻平、汪健民及另四名不詳姓名成
年男子間，有犯意聯絡及行為分擔，均為共同正犯，亦已依調查所得之證據資料，詳
加指駁及說明。因將第一審判決撤銷，仍依想像競合犯從一重論處上訴人共同意圖供
自己犯罪之用，而持有軍用槍枝（累犯）罪刑，並無上訴意旨所謂未加說明之違法情
事。復查我國刑事訴訟法係採自由心證主義，對於證據之種類及其調查方法，並未設
有限制。原判決依據告訴人二人之指訴，復將現場遺留查扣之發射後彈殼送請內政部
警政署刑事警察局鑑定結果，認該彈殼既係玩具槍金屬彈殼，因而研判係由可發射子
彈具有殺傷力之可供軍用玩具手槍發射無誤，連同該子彈俱屬有殺傷力之可供軍用槍
、彈，乃原審依職權本於合理之推理作用所為之判斷，自與證據法則無違。至上訴意
旨所引本院七十四年台上字第四九五三號判決，並非判例，且與本件情節有別，自不
容執為上訴第三審之論據。末查原判決理由欄一之末所謂上訴人違反槍彈藥刀械管
制條例犯行洵堪認定云云，與其所適用之法律雖有不符而稍欠妥適，但此單純訴訟程
序上之違誤，對判決本旨不生影響，依刑事訴訟法第三百八十條之規定，仍不得據為
適法之第三審上訴理由。依上開說明，應認本件上訴為違背法律上之程式，予以駁回
。
據上論結，應依刑事訴訟法第三百九十五條前段，判決如主文。
中      華      民      國    八十六    年     十二     月   二十六     日
                              最高法院刑事第二庭
                                  審判長法官  施  文  仁
                                        法官  陳  炳  煌
                                        法官  張  淳  淙
                                        法官  洪  文  章
                                        法官  林  錦  芳
      右正本證明與原本無異
                                              書  記  官
中      華      民      國    八十七    年      一      月      二      日
